【裁判字號】    95,易,2049
【裁判日期】    951005
【裁判案由】    竊盜
【裁判全文】
臺灣臺中地方法院刑事判決              95年度易字第2049號
公  訴  人  臺灣臺中地方法院檢察署檢察官
被      告  甲○○
上列被告因加重竊盜案件，經檢察官提起公訴（九十五年度偵字
第一二○五○號），本院判決如下：
    主    文
甲○○結夥三人以上，攜帶兇器竊盜，未遂，處有期徒刑壹年貳
月。扣案電動切割機貳支及延長線組均沒收。
    犯罪事實
一、甲○○與丙○○、乙○○兄弟（業經本院各判處有期徒刑十
    月，現上訴二審中）及綽號「阿川」不詳姓名年籍之成年男
    子，共同意圖為自己不法之所有，基於竊盜犯意聯絡，於民
    國九十五年六月一日凌晨一時三十分許，由甲○○攜帶其所
    有之帆布一面（未扣案）、延長線三組及客觀上足以對人身
    安全構成威脅之電動切割機二支，並駕駛其所有車號ＦＯ—
    四○六三號自用小客車搭載丙○○、乙○○及「阿川」，前
    往臺中縣太平市○○路十甲橋台電施工區，由甲○○及丙○○拉住帆布掩蓋現場避免他人發現，乙○○負責連接延長線
    至電源，「阿川」持電動切割機準備鋸斷電纜線，以此方式
    竊取放在該處台電公司所有之高壓電纜線一批（價值約新台
    幣十萬元），嗣因延長線不夠長，甲○○與「阿川」即前往
    附近土地公廟尋找插座，渠等四人竊盜犯行尚未得手之際，
    即為巡邏警員查獲，當場逮捕丙○○及乙○○，並扣得上開
    電動切割機二支及延長線三組，甲○○及「阿川」則乘隙逃
    離現場。
二、案經臺中縣警察局霧峰分局報告臺灣臺中地方法院檢察署檢
    察官偵查起訴。
    理    由
一、訊據被告甲○○固承認於前開時間，夥同丙○○、乙○○及
    綽號「阿川」不詳姓名年籍之成年男子，共同前往上開台電
    施工區之事實，惟矢口否認有何著手竊取電纜線而未遂之犯
    行，辯稱：當天是「阿川」說現場很多廢鐵可以撿，伊才帶
    工具過去想要撿廢鐵，伊沒有要偷電纜線云云。經查：被告
    上開犯罪事實，業據同案被告丙○○、乙○○於本院審理時
    以證人身分證述明確，核與被害人台電公司職員林培祥指述
    高壓電纜線遭竊情節相符，並有林培祥出具之贓物認領保管
    單、查獲警員繪製之刑案現場測繪圖各一份、警員拍攝之現
    場照片十張、車籍作業系統—查詢認可資料一紙附卷可稽，
    復有上開電動切割機二支及延長線三組扣案足資佐證，事證
    明確。雖被告以前詞置辯，然被告等四人若非欲竊取前述電
    纜線，何須於凌晨時分攜帶電動切割器等工具前往台電施工
    區，並以帆布掩蓋以防他人發現？又被告於巡邏警員到場後
    即逃逸無蹤，顯見其作賊心虛。況同案被告丙○○、乙○○
    與被告並無怨仇，此為被告所是認，倘渠等前往現場之目的
    確在撿拾廢鐵，其二人為警查獲後儘可向警方表明，而無捏
    造事實誣陷被告，致己亦同陷竊盜刑責之可能與必要，惟其
    二人自警詢、偵訊至本院審理時，均一致供述前往現場之目
    的即在竊取電纜線，足見被告前揭所辯不足採信，其犯行堪
    以認定。
二、被告行為後，刑法雖已於九十五年七月一日修正施行，惟有
    關本件被告罪刑之條文實體內容均未有所變更，僅法條文字
    或條號有所調整，從而不生新舊法比較之問題，應逕行適用
    修正前刑法規定論處。
三、
  (一)扣案電動切割機為鐵製材質，業據本院於審理時當庭勘驗在
    卷，該物質地堅硬，形體銳利，客觀上足以對人身安全構成
    威脅，自屬兇器。
  (二)核被告所為，係犯刑法第三百二十一條第二項、第一項第三
    款、第四款之結夥三人以上，攜帶兇器竊盜未遂罪。
  (三)被告就上開犯行，與丙○○、乙○○及「阿川」有犯意聯絡
    及行為分擔，均為共同正犯。
  (四)被告已著手於犯罪行為之實施而不遂，為未遂犯，爰依修正
    前刑法第二十六條前段規定，按既遂犯之刑減輕其刑。
  (五)爰審酌被告深夜夥同共犯攜帶兇器行竊，渠等行為對社會治
    安危害不淺，所竊之電纜線價值雖不高，然影響民生用電甚
    鉅，犯後於事證明確之情形下，猶矢口否認犯行，對於自己
    違法行為欠缺悔悟改過之具體表現，暨同案被告丙○○、乙○○事後認罪，業經本院改依簡式審判程序各判處有期徒刑
    十月在案等一切情狀，量處如主文所示之刑。
  (六)扣案電動切割機二支及延長線三組，係被告所有供本案竊盜
    所用之物，業據其供明在卷，爰依刑法第三十八條第一項第
    二款規定宣告沒收。
據上論斷，應依刑事訴訟法第二百九十九條第一項前段，修正前
刑法第二十八條、第三百二十一條第二項、第一項第三款、第四
款、第二十六條前段、第三十八條第一項第二款，判決如主文。
中    華    民    國    95    年    10    月    5     日
                  刑事第十二庭  審判長法  官  莊深淵
                                      法  官  蔡建興
                                      法  官  羅智文
上正本證明與原本無異。
如不服本判決，應於送達後十日內向本院提出上訴狀（須附繕本
），上訴於臺灣高等法院臺中分院。
                                      書記官  孫立文
中    華    民    國    95    年    10    月    5     日
附錄論罪科刑法條全文
中華民國刑法第三百二十一條
犯竊盜罪而有左列情形之一者，處六月以上五年以下有期徒刑：
一  於夜間侵入住宅或有人居住之建築物、船艦或隱匿其內而犯
    之者。
二  毀越門扇、牆垣或其他安全設備而犯之者。
三  攜帶兇器而犯之者。
四  結夥三人以上而犯之者。
五  乘火災、水災或其他災害之際而犯之者。
六  在車站或埠頭而犯之者。
前項之未遂犯罰之。


司法院資訊處製作；財團法人民間司法改革基金會備份。
